---
title: "Atividade 1"
author: "Carlos Ronchi"
date: "19 de Maio de 2017"
output:
  html_document: default
  pdf_document: default
subtitle: RMarkdown
---

# Primeira atividade avaliativa do curso de RMarkdown

Este trabalho tem como objetivo a aplicação
de comandos para o *RMarkdown*. 

# Equações diferenciais no R. 

Vamos resolver algumas equações diferenciais ordinárias 
utilizando o **R**.

## Modelo de Lorentz 

Vamos considerar o modelo de Lorenz, que é um sistema de equações diferenciais dado
por 

\begin{equation}
  \begin{split}
    &\frac{dx}{dt} = a(y-x) \\
    &\frac{dy}{dy} = x(b-z) - y\\
    &\frac{dz}{dt} = xy - cz.
  \end{split}
\end{equation}

```{r}
  library(deSolve)
  a <- -8/3 ; b <- -10 ; c <- 28
  yini <- c(X = 1, Y = 1, Z = 1)
  Lorenz <- function (t, y, parms) {
    with(as.list(y), {
      dX <- a*X + Y*Z
      dY <- b*(Y-Z)
      dZ <- -X*Y + c*Y - Z
      list(c(dX,dY,dZ))
    })
  } 
  times <- seq(from=0, to=100, by=0.01)
  out   <- ode(y = yini, times = times, func = Lorenz, parms = NULL)
```

Após a modelagem da equação diferencial acima, vamos plotar a solução. 

```{r, fig.align='center', }
  plot(out[,"Y"], out[,"X"], type = "l", xlab = "Y", ylab = "X", main = "Solução Borboleta", col="blue")
```

O modelo de Lorenz também é conhecido como Atrator de Lorenz, devido ao comportamento
das soluções. Vamos plotar mais algumas soluções para $a$, $b$ e $c$ distintos. 

```{r}
  a <- -10 ; b <- -8/3 ; c <- 21
  Lorenz <- function (t, y, parms) {
    with(as.list(y), {
      dX <- a*X + Y*Z
      dY <- b*(Y-Z)
      dZ <- -X*Y + c*Y - Z
      list(c(dX,dY,dZ))
    })
  }
  times <- seq(from=0, to=1000, by=0.01)
  out   <- ode(y = yini, times = times, func = Lorenz, parms = NULL)
```

Sendo o seu gráfico dado abaixo.

```{r, fig.align='center'}
  plot(out[,"X"], out[,"Z"], type = "l", xlab = "X", ylab = "Z", main = "Solução Fibonacci", col="red")
```

E para outros parâmetros $a$, $b$ e $c$, temos que

```{r}
  a <- -1 ; b <- -8/3 ; c <- 20
  Lorenz <- function (t, y, parms) {
    with(as.list(y), {
      dX <- a*X + Y*Z
      dY <- b*(Y-Z)
      dZ <- -X*Y + c*Y - Z
      list(c(dX,dY,dZ))
    })
  }
  times <- seq(from=0, to=100, by=0.01)
  out   <- ode(y = yini, times = times, func = Lorenz, parms = NULL)
```

```{r, fig.align='center'}
  plot(out[,"X"], out[,"Y"], type = "l", xlab = "X", ylab = "Z", main = "Solução Redemoinho", col="cyan4")
```

Vamos agora gerar um gif para o último atrator de Lorenz.

```{r}
  frames = 50
```

